【裁判字號】    99,小上,56
【裁判日期】    991022
【裁判案由】    給付允諾款
【裁判全文】
臺灣臺中地方法院民事判決              99年度小上字第56號
上  訴  人  己○○
被上訴人    合作商業銀行股份有限公司西屯分公司
法定代理人  丙○○
訴訟代理人  乙○○
            戊○○
上列當事人間請求給付允諾款事件，上訴人對於中華民國99年5
月21日本院台中簡易庭99年度中小字第914號第一審簡易判決提
起上訴，本院於民國99年10月8日言詞辯論終結，判決如下：
    主  文
上訴駁回。
第二審訴訟費用新臺幣壹仟伍佰元由上訴人負擔。
    事實及理由
一、按當事人於第二審程序不得為訴之變更、追加或提起反訴。
    民事訴訟法第436條之27定有明文。本件上訴人上訴理由謂
    ：被上訴人允諾贈與時間為98年5月27日早上，而非同年9
    月2日等語。惟查，本件上訴人於原審起訴時，起訴狀載明
    被上訴人係98年9月2日允諾給付新台幣(下同)5萬元，此有
    起訴狀附於原審卷第1、2頁可稽，是其於上訴時主張允諾給
    付時間為98年5月27日，性質上為訴之追加，揆諸上開規定
    ，為法律所不許，合先敘明。
二、按小額訴訟之上訴，準用同法第三編第一章之規定。又判決
    書內應記載之事實，得引用第一審判決。當事人提出新攻擊
    或防禦方法者，應併記載之。判決書內應記載之理由，如第
    二審關於攻擊或防禦方法之意見及法律上之意見與第一審判
    決相同者，得引用之；如有不同者，應另行記載。民事訴訟
    法第436條之32、第454條分別定有明文。本件原審認定上訴
    人主張之事實及被上訴人抗辯之事實，經核並無不合，茲引
    用之。又原審認定上訴人主張被上訴人經理丙○○於98年9
    月2日代理被告不附條件贈與上訴人5萬元之事實，依其所提
    出之郵局存證信函僅能證明丙○○係以個人名義為附條件贈
    與上訴人，不能證明係以被上訴人法定代理人名義為不附條
    件贈與上訴人，復未提出其他證據證明所述為真。縱認兩造
    間確有贈與契約，亦因上訴人確有向金融業主管機關、馬總
    統、行政院、監察院、被上訴人之總公司，另對被上訴人及
    其員工提出刑事告訴，停止條件不成就，系爭贈與契約不生
    效力，是上訴人提起本件訴訟，請求被上訴人給付5萬元，
    為無理由，應予駁回。經核第一審判決所載兩造之攻擊或防
    禦方法之意見及法律上之意見亦無不合，應予維持（詳如附
    件）。
三、本件上訴人上訴理由雖謂：被上訴人允諾系爭贈與款項時有
    證人甲○○、丁○○在場可資為證等語。經查，證人甲○○
    到庭證述略以：98年9月2日上訴人有到被上訴人處找經理丙
    ○○，當時伊不在經理室，其間丙○○有交待伊擬一份切結
    書，經理願以私人名義拿5萬元給上訴人，但要求不可到處
    陳情等語。證人丁○○則證述略以：上訴人是日到被上訴人
    處時伊正與經理丙○○談事情，經理因上訴人到處陳情，不
    勝其擾，經理願自掏腰包5萬元給上訴人，希望上訴人不要
    到處陳情，上訴人不同意，他仍要繼續投訴，經理因而表示
    系爭５萬元就當作沒有說過等語（99年8月6日筆錄第2、3頁
    參照）。是就證人證言，98年9月2日上訴人與被上訴人法定
    代理人丙○○個人確有以上訴人不得到處陳情為條件贈與5
    萬元而成立贈與契約情事，因上訴人不同意不到處陳情，確
    定贈與契約不生效力，是系爭贈與法律關係之當事人為上訴
    人與丙○○個人，上訴人請求被上訴人給付，即乏依據。從
    而，上訴人請求被上訴人給付5萬元，為無理由。上訴意旨
    仍執原詞指摘原判決不當，求為廢棄原判決，為無理由，應
    予駁回上訴。
四、兩造其餘攻擊防禦方法，經審酌後，核與判決結果不生影響
    ，爰不一一贅述，併此敘明。
五、據上論結，本件上訴為無理由，依民事訴訟法第436條之32
    第2項、第449條第1項、第78條，判決如主文。
中    華    民    國    99    年    10    月    22    日
                  民事第一庭  審判長法  官  李悌愷
                                    法  官  莊嘉蕙
                                    法  官  陳學德
上正本證明與原本無異。
不得上訴。
中    華    民    國    99    年    10    月    22    日
                                      書記官  林錦源

司法院資訊處製作；財團法人民間司法改革基金會備份。
